# 请教陈版主

提问人：shaneyu1981 时间：2013-04-17 13:55:11
陈版主，你好，有关原材料未收到发票暂估入账，正确的会计处理是否当期先根据计划成本或合同金额暂估入账，待发票收到之后再做调整（若该原材料已结转入成本则调整相应批次产品的成本以及进项税额，若原材料尚以存库形式存在，则调整相关库存的账面价值），若涉及到跨期获取发票的情况，则作为“会计差错”进行处理，调整上一年度的损益或资产负债项？谢谢

回答人：chenyiwei
没有理由要求跨期收取发票的情况必须作为前期差错更正处理。其他基本赞同你的意见。

提问人：125430194 时间：2013-08-02 17:52:48
1 、请教陈老师，根据财政部、安全监管总局印发的《企业安全生产费用提取和使用管理办法》 （财企[2012]16号）： 第八条危险品生产与储存企业以上年度实际营业收入为计提依据，采取超额累退方式按照以下标准平均逐月提取： 　　（一）营业收入不超过1000 万元的，按照4%提取； 　　（二）营业收入超过 1000 万元至 1 亿元的部分，按照2%提取； （三）营业收入超过 1 亿元至 10 亿元的部分，按照0.5%提取； （四）营业收入超过 10 亿元的部分，按照0.2%提取。
现在有一家油品销售的企业，从中石油、中石化采购油品向社会销售，对于安全生产费按照什么标准计提呢？可以按照销售额进行计提吗？ 谢谢。

回答人：chenyiwei
从字面意思看似乎是可以的。但是，为了谨慎起见，建议咨询当地的主管财政、安全生产监督管理部门。